【裁判字號】    90,小上,49
【裁判日期】    901207
【裁判案由】    給付管理費
【裁判全文】
臺灣臺中地方法院民事裁定  九十年度小上字第四九號
    上  訴  人  楊翠蕊
    訴訟代理人  甘惠元
    法定代理人  林其文
右當事人間請求給付管理費事件，上訴人對中華民國九十年四月十七日本院臺中簡易
庭九十年度中小字第一八八號第一審小額民事判決，提起上訴，本院裁定如左：
    主      文
上訴駁回。
第二審訴訟費用新台幣玖佰貳拾伍元由上訴人負擔。
    理      由
一、本件上訴意旨略以：
  (一)被上訴人於原審主張住戶之管理費為每戶每月新台幣（下同）一千七百元，係經
    民國八十七年五月二十二日區分所有權人會議決議，惟該次會議內容係虛假不實
    ，出席人數計八十三戶，未達全體住戶一百九十戶之半數，依公寓大廈管理條例
    第二十九條規定，該決議應屬無效。
  (二)又每戶每月一千七百元之管理費，係包含長宏有線電視五十元；垃圾清潔費
    五十元；車位清潔費五百元；管理維護費一千一百元；因上訴人因未收視有
    線電視，故應予扣除，再者被上訴人自上訴人提出異議後，即任意將上訴人之信
    件、掛號包裹退回予寄件人，並取銷車位之清潔，是被上訴人自不得再依前開標
    準收費。況住戶每戶之所有權應有部分不同，依公寓大廈管理條例第十條規定，
    應按比例分擔，被上訴人請求之金額於法未合。
  (三)又國民住宅之管理費，以每戶每月不超過六百元為合理，被上訴人強行不法收取
    高額之管理費，及自行製作不實之記錄，自不足採信。
  (四)綜上所述，被上訴人之請求即無理由，爰提起上訴，請求廢棄原判決，並駁回被
    上訴人在第一審之訴等語。
二、按對於小額程序之第一審裁判之上訴或抗告，非以其違背法令為理由，不得為之
    ；又上訴狀內應記載上訴理由，表明(一)原判決所違背之法令及其具體內容。(二)依
    訴訟資料可認為原判決有違背法令之具體事實。民事訴訟法第四百三十六條之二
    十四第二項、第四百三十六條之二十五分別定有明文。又所謂判決有違背法令，
    乃指判決不適用法規或適用不當，亦為同法第四百六十八條所明定，此亦為小額
    事件之上訴程序所準用（民事訴訟法第四百三十六條之三十二第二項參照）。而
    以判決有不適用法規或適用不當為上訴理由時，其上訴狀或理由書應有具體之指
    摘，並揭示該法規之條項或內容，若係成文法以外之法則，應揭示該法則之旨趣
    ，倘為司法院解釋或最高法院之判例，則應揭示該判解之字號或其內容，如依民
    事訴訟法第四百六十九條所列第一款至第五款理由提起上訴時（第六款未準用，
    參照民事訴訟法第四百三十六條之三十二第二項規定），其上訴狀或理由書應揭
    示合於該條款之事實，上訴理由狀如未依此項方法表明者，即難認為已對原判決
    之違背法令有具體之揭示，其上訴自難認為合法，最高法院著有七十一年台上字
    第三一四號判例可資參照。
三、次按上訴狀內未表明上訴理由者，上訴人應於提起上訴二十日內提出理由書於原
    審法院，未提出者，母庸命其補正；上訴不合程式或已逾期間或法律上不應准許
    者，第二審法院應以裁定駁回之，民事訴訟法第四百七十一條第一項、第四百四
    十四條第一項前段，亦分別定有明文，且此於小額事件之上訴程序亦準用之（民
    事訴訟法第四百三十六條之三十二第二項參照）。查本件上訴意旨僅係就原審判
    決之證據取捨及事實認定加以指摘，並未表明原判決所違背之法令及具體內容，
    亦未指出依訴訟資料可認為原判決有違背法令之具體事實，揆諸前揭說明，其上
    訴自難認為合法，應予以駁回。
四、據上論結，本件上訴為不合法，依民事訴訟法第四百三十六條之三十二第一、二
    項、第四百四十四條第一項、第九十五條、第七十八條、第四百三十六條之十九
    第一項，裁定如主文。
中      華      民      國    九十      年      十二    月      七      日
                              臺灣臺中地方法院民事第三庭
~B審判長法官  張瑞蘭
~B法      官  林源森
~B法      官  楊國精
右為正本係照原本作成
不得抗告
中      華      民      國    九十      年      十二    月      七      日
~B法院書記官


司法院資訊處製作；財團法人民間司法改革基金會備份。
